ACORDAO-COMPLETO-2424648

ACÓRDÃO DE RELAÇÃO

ACÓRDÃO DE RELAÇÃO 9216/2020 ATA 30/2020 - PRIMEIRA CÂMARA

Acórdão 9216/2020-TCU-Primeira Câmara
Os Ministros do Tribunal de Contas da União ACORDAM, por unanimidade, com fundamento no art. 71, inciso III, da Constituição Federal/1988, c/c os arts. 1º, inciso V, e 39, inciso II, da Lei 8.443/1992, arts. 1º, inciso VIII, 17, inciso III, 143, inciso II, 259, inciso II, e 260, § 5º, do Regimento Interno do TCU, em considerar prejudicado, por perda do objeto, o exame de mérito dos atos de concessão de pensão especial de ex-combatente constantes dos autos, de acordo com os pareceres emitidos no presente processo.
1. Processo TC-Processo 027.890/2020-1 (PENSÃO ESPECIAL DE EX-COMBATENTE) 
	1.1. Interessados: Adalgisa Moura de Castro Leao (XXX.355.604-XX) ; Ana Nunes Amaral (XXX.521.767-XX) ; Carlos Ribeiro da Silva (XXX.268.394-XX) ; Cicera Oliveira Brito (XXX.857.924-XX) ; Edgar Goncalves da Costa Lima (XXX.817.284-XX) ; Filomena Pereira (XXX.506.884-XX) ; Florina Maciel Fernandes (XXX.976.954-XX) ; Genaro Pontes de Almeida (XXX.869.124-XX) ; Ivete de Rezende Valadares (XXX.535.004-XX) ; José Augusto Porto Filho (XXX.400.791-XX) ; Lindalva Gonçalves do Nascimento (XXX.619.878-XX) ; Lourival Siqueira de Araujo (XXX.992.764-XX) ; Luiza Miranda de Souza (XXX.182.494-XX) ; Magda Maria Reis Camara (XXX.703.644-XX) ; Manoel de Santa Cruz Valadares (XXX.907.354-XX) ; Margarida Alacoque Leite (XXX.814.494-XX) ; Margarida Rolim Villa Verde (XXX.859.304-XX) ; Maria Tereza Guimarães Lima (XXX.356.704-XX) ; Maria de Lourdes da Silva Guedes (XXX.524.724-XX) ; Maria de Lourdes da Silveira Goncalves (XXX.077.474-XX) .
	1.2. Órgão: Ministério da Defesa-Comando do Exército.
	1.3. Relator: Ministro Vital do Rêgo.
	1.4. Representante do Ministério Público: Procurador Júlio Marcelo de Oliveira.
	1.5. Unidade Técnica: Secretaria de Fiscalização de Pessoal (Sefip) .
	1.6. Representação legal: não há.
	1.7. Determinações/Recomendações/Orientações: não há.

Primeira Câmara

Adalgisa Moura de Castro Leao (XXX.355.604-XX); Ana Nunes Amaral (XXX.521.767-XX); Carlos Ribeiro da Silva (XXX.268.394-XX); Cicera Oliveira Brito (XXX.857.924-XX); Edgar Goncalves da Costa Lima (XXX.817.284-XX); Filomena Pereira (XXX.506.884-XX); Florina Maciel Fernandes (XXX.976.954-XX); Genaro Pontes de Almeida (XXX.869.124-XX); Ivete de Rezende Valadares (XXX.535.004-XX); José Augusto Porto Filho (XXX.400.791-XX); Lindalva Gonçalves do Nascimento (XXX.619.878-XX); Lourival Siqueira de Araujo (XXX.992.764-XX); Luiza Miranda de Souza (XXX.182.494-XX); Magda Maria Reis Camara (XXX.703.644-XX); Manoel de Santa Cruz Valadares (XXX.907.354-XX); Margarida Alacoque Leite (XXX.814.494-XX); Margarida Rolim Villa Verde (XXX.859.304-XX); Maria Tereza Guimarães Lima (XXX.356.704-XX); Maria de Lourdes da Silva Guedes (XXX.524.724-XX); Maria de Lourdes da Silveira Goncalves (XXX.077.474-XX).

VITAL DO RÊGO

não há.

Procurador Júlio Marcelo de Oliveira.

PENSÃO ESPECIAL DE EX-COMBATENTE (PEEC)

Secretaria de Fiscalização de Pessoal (Sefip).